【裁判字號】    91,訴,2963
【裁判日期】    920121
【裁判案由】    毒品危害防制條例
【裁判全文】
臺灣臺中地方法院刑事判決                        九十一年度訴字第二九六三號
    公  訴  人  臺灣臺中地方法院檢察署檢察官
    被      告  甲○○  女  三.
右列被告因違反毒品危害防制條例案件，經檢察官提起公訴（九十一年度毒偵字第二
九六八號），本院判決如左：
    主  文
甲○○連續施用第一級毒品，處有期徒刑拾月，第一級毒品海洛因拾貳包（合計淨重
拾玖點貳伍公克，包裝重陸點貳陸公克）沒收銷燬之；又連續施用第二級毒品，處有
期徒刑陸月，第二級毒品安非他命壹大包（含袋重拾玖點肆公克），沒收銷燬之。應
執行有期徒刑壹年月，第一級毒品海洛因拾貳包（合計淨重拾玖點貳伍公克，包裝
重陸點貳陸公克）及第二級毒品安非他命壹大包（含袋重拾玖點肆公克），均沒收銷
燬之。
    事  實
一、甲○○前曾於民國八十六年間因違反麻醉藥品管理條例案件，經臺灣彰化地方法
    院判處有期徒刑五月；又於八十七年間因違反肅清煙毒條例案件，經本院判處有
    期徒刑三年一月，上開二罪經接續執行，於九十年二月七日假釋付保護管束。其
    另於八十九年間因施用毒品案件，經本院裁定送觀察、勒戒後，經評定有繼續施
    用毒品之傾向，本院再裁定送強制戒治一年，經強制戒治期滿，由臺灣臺中地方
    法院檢察署檢察官於八十九年一月十日以八十九年度戒毒偵字第一九號不起訴處
    分確定。其於上開假釋期間猶不知戒惕，基於施用第一級毒品海洛因之概括犯意
    ，自九十一年三、四月間某日起至同年九月二十三日晚間八時多許止，在臺中市
    西區○○○街八一號二樓之一及臺中市○○路○段六七二號居處，將毒品海洛因
    羼入香煙施用第一級毒品海洛因多次，平均約一天二次。其又另行起意基於施用
    第二級毒品甲基安非他命之概括犯意，於同年八月間某日至同年九月二十三日晚
    間七時多許，在其上開臺中市○○路○段六七二號居處，將甲基安非他命置放於
    玻璃吸食品上以火燻烤，而後再吸食其霧化氣體之方式為之，施用第二級毒品甲
    基安非他命多次，平均約四、五天施用一次。嗣於同年九月二十三日晚間十一時
    三十分許，在臺中市○區○○○街八一號二樓之一，警方經其同意後進入屋內搜
    索，扣得其所有供施用之第一級毒品海洛因十二包（合計淨重十九點二五公克，
    包裝重六點二六公克）及第二級毒品安非他命一大包（含袋重十九點四公克）。
    後經本院以九十一年度毒聲字第二六七一號裁定認其經強制戒治後再犯毒品危害
    防制條例第十條之施用毒品罪，令入戒治處所施以強制戒治。
二、案經臺中市警察局第一分局報請臺灣臺中地方法院檢察署檢察官偵查起訴。
    理  由
一、訊據被告甲○○對其於右揭時地施用第一級毒品海洛因及第二級毒品甲基安非他
    命之事實，業於警訊、偵查及本院審理時坦承不諱，惟辯稱：海洛因只有三點多
    公克是伊的，其他是糖粉，另安非他命也不是伊的，伊去五權三街居處時，安非
    他命就在該處云云。經查，被告為警查獲後所採之尿液，經送請臺中市衛生局檢
    驗之結果，呈有嗎啡、甲基安非他命陽性反應，此有該局煙毒尿液檢驗成績書一
    紙附卷可稽，而海洛因施用入人體後水解還原成嗎啡，再循嗎啡之代謝方式排出
    體外，已據行政院衛生署藥物食品檢驗局（八一）藥檢壹字第００六四三一號函
    說明綦詳。此外，扣案白色粉末十二包，經法務部調查局檢驗結果為第一級毒品
    海洛因，合計淨重十九點二五公克，包裝重六點二六公克等情，有該局九十一年
    十一月二十一日調科壹字第一二００一二二００號鑑定通知書存卷可證，被告辯
    稱：海洛因只有三點多公克，其餘是糖粉云云，應屬誤會。又扣案安非他命大一
    包（含袋重十九點四公克），係在被告承租之臺中市○區○○○街八一號二樓之
    一處查扣得，被告當時亦在該處，再斟酌被告亦有施用第二級毒品甲基安非他命
    之習慣，足以認定上開安非他命一包為被告所用之物。再查，被告於八十九年間
    因施用毒品案件，經本院裁定送觀察、勒戒後，經評定有繼續施用毒品之傾向，
    本院再裁定送強制戒治一年，經強制戒治期滿，由臺灣臺中地方法院檢察署檢察
    官於八十九年一月十日以八十九年度戒毒偵字第一九號不起訴處分確定等情，有
    臺灣高等法院被告全國前案紀錄表、臺灣臺中地方法院檢察署刑案資料查註紀錄
    表各一份附卷可稽，是其於五年後二犯毒品危害防制條例第十條之罪，亦可認定
    。綜上，被告自白與事實相符，其連續施用第一級毒品海洛因及第二級毒品甲基
    安非他命之事證明確，犯行洵堪認定。
二、核被告所為，係犯毒品危害防制條例第十條第一項之施用第一級毒品海洛因罪、
    同條例第十條第二項之施用第二級毒品甲基安非他命罪。被告施用第一級毒品海
    洛因及第二級甲基安非他命前之持有甲基安非他命行為，本應以持有論，惟持有
    後進而施用，其持有之低度行為應被施用之高度行為所吸收，故不再另論其持有
    第一級毒品罪、第二級毒品罪。又被告先後多次施用海洛因及甲基安非他命之行
    為，時間緊密，所犯構成要件相同，各顯係基於概括之犯意反覆為之，均應依連
    續犯之規定論以一罪。至被告所犯上開之連續施用第一級毒品罪、第二級毒品甲
    基安非他命罪間，係犯意各別，犯罪構成要件不同，應予分論併罰。爰審酌被告
    於戒治後仍一再施用第一級、第二級毒品，無視於毒品對於自身健康之戕害及國
    家對於杜絕毒品犯罪之禁令，不知戒除惡習，惡性非輕，然念及被告於本院審理
    期間坦承犯行，態度良好，其施用毒品海洛因及甲基安非他命並無危害他人，本
    之施用毒品者均有相當程度之成癮性及心理依賴，其犯罪心態與一般刑事犯罪之
    本質並不相同，容應以「病人」之角度為考量，並側重適當之醫學治療及心理矯
    治為宜，且被告經施以長時間之強制戒治，固屬保安處分之一種，然既與其所應
    受之刑罰，同係限制人身自由，揆諸比例原則，應予適當量刑等一切情狀，分別
    量處如主文所示之刑，並合併定其應執行刑，以資懲儆。又扣案之海洛因十二包
    （合計淨重十九點二五公克，含袋重共六點二六公克）、安非他命一大包（含袋
    重十九點四公克），均為毒品，依毒品危害防制條例第十八條第一項前段，宣告
    沒收銷燬之。至鑑驗耗用之海洛因既均已滅失，無庸另為沒收銷燬之諭知，併予
    敘明。
據上論斷，應依刑事訴訟法第二百九十九條第一項前段，毒品危害防制條例第十條第
一項、第二項、第十八條第一項前段、第二十條第三項前段，刑法第十一條前段、第
五十六條、第五十一條第五款，判決如主文。
本案經檢察官楊朝嘉到庭執行職務
中      華      民      國      九十二      年      一    月    廿一    日
                                臺灣臺中地方法院刑事第四庭
                                        法  官  楊  真  明
右正本證明與原本無異。
如不服本判決，應於送達後十日內向本院提出上訴狀（須附繕本），上訴於臺灣高等
法院臺中分院。
                                        書記官
中      華      民      國      九十二      年      一    月    廿二    日
附錄本判決論罪科刑法條
毒品危害防制條例第十條第一項、第二項：
  施用第一級毒品者，處六月以上五年以下有期徒刑。
  施用第二級毒品者，處三年以下有期徒刑。


司法院資訊處製作；財團法人民間司法改革基金會備份。
